臺灣板橋地方法院刑事判決　　　　　　　96年度易字第1502號
公　訴　人　臺灣板橋地方法院檢察署檢察官
被　　　告　乙○○
　　　　　　　　　（現於臺灣臺北看守所另案羈押中）
上列被告因竊盜案件，經檢察官提起公訴（96年度偵字第5066號
），被告於本院準備程序進行中，就被訴犯罪事實為有罪之陳述
，本院告知簡式審判程序之旨，並聽取其與公訴人之意見後，經
本院裁定行簡式審判程序審理後，判決如下：
    主  文
乙○○結夥三人以上、攜帶兇器、毀越安全設備竊盜，累犯，處
有期徒刑拾月，減為有期徒刑伍月，如易科罰金，以銀元參佰元
折算壹日。
    事  實
一、乙○○（綽號「阿醜」）前有下列前科：
(一)、曾於94年間因施用毒品案件，經本院以94年度簡字第349 號
    刑事簡易判決處有期徒刑6 月，並得易科罰金確定，嗣於民
    國94年9 月9 日易科罰金執行完畢。
(二)、於95年間因竊盜等案件，經臺灣板橋地方法院檢察署（下稱
    板橋地檢署）檢察官以95年度偵緝字第2672號提起公訴及以
    95年度偵字第25264 、26222 號追加起訴，經本院於96年1
    月31日以95年度易字第2382、2620號、96年度易字第170 號
    刑事判決處有期徒刑8 月、8 月、8 月及拘役40日，且應執
    行有期徒刑1 年8 月，及拘役40日並得易科罰金，甫於96年
    5月7日確定（尚未執行）。
二、詎其仍不知悔改，竟與潘鵬光、林家玲（上2 人業經本院以
    95年度易字第1268號刑事判決各處有期徒刑1 年6 月及9月
    確定）及真實姓名年籍資料、綽號「俊宏」不詳之成年男子
    ，共同基於意圖為自己不法所有之犯意聯絡，於95年6 月4
    日晚上10時許，在臺北縣新莊市○○路178 號「寶宏眼鏡行
    」，持潘鵬光所有客觀上對人之生命、身體及安全構成威脅
    而足供兇器使用之不詳工具破壞該鐵門後，侵入（無故侵入
    建築物部分未據告訴）竊取甲○○所有之眼鏡架1 批、現金
    新臺幣（下同）3 萬餘元、眼鏡保養1 批、電腦液晶螢幕1
    臺、調眼鏡工具1 批及眼鏡等物（價值共計約80餘萬元），
    得手後旋即逃逸，乙○○並分得現金2 、3 千元；嗣經甲○
    ○發現失竊而報警處理，為警在現場採得指紋並送請內政部
    警政署刑事警察局鑑驗結果，發現與乙○○之左中指、左拇
    指指紋相符，而循線查知上情。
三、案經甲○○訴由臺北縣政府警察局新莊分局報告板橋地檢署
    檢察官偵查起訴。
    理  由
壹、程序方面：本件被告乙○○所犯係死刑、無期徒刑、最輕本
    刑3 年以上有期徒刑以外之罪，其於準備程序就前揭被訴事
    實為有罪之陳述，經法官告知簡式審判程序之旨，並聽取其
    與公訴人之意見後，本院認無不得或不宜改依簡式審判程序
    進行之處，爰依刑事訴訟法第273 條之1 第1 項、第284 條
    之1 之規定，由本院裁定本件行簡式審判程序，合先敘明。
貳、實體方面：
一、上開事實，業據被告迭於警詢、偵訊及本院訊問時自白不諱
    ，核與同案被告潘鵬光、林家玲於偵訊時具結證述及本院95
    年度易字第1268號訊問時之供述，以及告訴人甲○○於警詢
    及偵訊時具結之證述情節相符，並有內政部警政署刑事警察
    局95年8 月18日刑紋字第095010 0777 號鑑驗書1 份在卷可
    稽。故被告之自白核與事實相符，應堪予採信。是本件事證
    已臻明確，被告犯行洵堪認定，應予依法論科。
二、論罪科刑部分：
(一)、按行為後法律有變更者，適用行為時之法律。但行為後之法
    律有利於行為人者，適用最有利於行為人之法律，刑法第2
    條第1 項定有明文，此條規定乃與刑法第1 條罪刑法定主義
    契合，而貫徹法律禁止溯及既往原則，係規範行為後法律變
    更所生新舊法律比較適用之準據法，是刑法第2 條本身雖經
    修正，但刑法第2 條既屬適用法律之準據法，本身尚無比較
    新舊法之問題，應一律適用裁判時之現行刑法第2 條規定以
    決定適用之刑罰法律，先予辨明。又以本次刑法修正之比較
    新舊法，應就罪刑有關之共犯、未遂犯、想像競合犯、牽連
    犯、連續犯、結合犯，以及累犯加重、自首減輕暨其他法定
    加減原因（如身分加減）與加減例等一切情形，綜其全部罪
    刑之結果而為比較，且從刑附屬於主刑，除法律有特別規定
    者外，依主刑所適用之法律，最高法院95年5 月23日95年度
    第8 次刑庭會議決議可資參照。經查：修正後刑法第41條第
    1 項前段關於得易科罰金之折算標準，由「得以1 元以上3
    元以下折算1 日」（按：此規定配合修正前罰金罰鍰提高標
    準條例第2 條【現已刪除】規定，就其原定數額提高為100
    倍折算1 日，則最高應以銀元300 元折算1 日，經折算為新
    臺幣後，應以新臺幣900 元折算為1 日），提高為「以新臺
    幣1000元、2000元或3000元折算1 日」，並刪除「因身體、
    教育、職業、家庭之關係或其他正當事由，執行顯有困難」
    之條件。是以修正前關於易科罰金之折算標準金額較低，自
    係較為有利於被告。另被告行為後，刑法第28條有關正犯之
    規定，雖亦經修正，然觀諸修正前、後之規定，僅係文字上
    之修正，並不影響共同正犯之實質上變更，不屬刑罰法律之
    變更，是新刑法就共同正犯之修正部分，因非屬刑罰法律之
    變更，自無須比較適用，應逕適用裁判時之刑法第28條，而
    無割裂適用法律之問題（最高法院95年度第21次刑事庭會議
    決議意旨可資參照）。又被告係於有期徒刑執行完畢後故意
    再犯有期徒刑以上之本罪，依修正前、後刑法規定，均構成
    累犯，應逕適用裁判時之現行刑法論處，附此敘明（最高法
    院九十五年度第二十一次刑事庭會議決議及九十五年度臺上
    字第七二四一號判決意旨可資參照）。
(二)、論罪部分：
１、核被告所為，係犯刑法第321 條第1 項第2 、3 、4 款之結
    夥三人以上、攜帶兇器、毀越安全設備之加重竊盜罪。
２、又被告與潘鵬光、林家玲、「俊宏」就上開犯行，有犯意聯
    絡及行為分擔，為共同正犯。
３、再查被告曾於94年間因施用毒品案件，經本院以94年度簡字
    第349 號刑事簡易判決處有期徒刑6 月，並得易科罰金確定
    ，嗣於民國94年9 月9 日易科罰金執行完畢在案，此有臺灣
    高等法院被告前案紀錄表1 份在卷可證，是其於受有期徒刑
    執行完畢後5 年內故意再犯有期徒刑以上之本罪，為累犯，
    應修正後刑法第47條第1項之規定，加重其刑。
(三)、科刑部分：
１、爰審酌被告有事實欄一所示之前科，此有上開紀錄表及判決
    書等在卷可稽，是其素行非佳，且正值年輕力壯，卻不思循
    正途賺取所需，其犯罪之動機、目的、手段實屬可議，且對
    告訴人所生之損失及社會秩序之危害甚大，及迄今尚未賠償
    告訴人所受之損失，惟其犯後坦承犯行之態度等一切情狀，
    量處如主文所示之刑，以資懲儆。
２、末查被告本件竊盜之犯罪時間均為96年4 月24日以前，合於
    中華民國96年罪犯減刑條例第2 條第1 項第3 款之減刑條件
    ，各應減其宣告刑二分之一，且依同條例第9 條之規定，依
    修正前刑法第41條第1 項前段及罰金罰鍰提高標準條例第2
    條之規定，併予諭知易科罰金之折算標準，如主文所示。
(四)、至該不詳工具，既係同案被告潘鵬光所有並供本件犯罪之用
    ，惟該工具業經本院以95年度易字第1268號刑事判決宣告沒
    收在案，業據被告及同案被告潘鵬光供承在卷，且有前揭本
    院刑事判決書1 份在卷可證，故本院毋庸併予宣告沒收，附
    此敘明。
據上論斷，應依刑事訴訟法第273 條之1 第1 項、第299 條第1
項前段，刑法第2 條第1 項前段、第28條、第321 條第1 項第2
款、第3 款、第4 款、第47條第1 項、（修正前）第41條第1 項
前段，（修正前）罰金罰鍰提高標準條例第2 條，中華民國96年
罪犯減刑條例第2條第1項第3款、第7條、第9條，判決如主文。
本案經檢察官彭聖斐到庭執行職務。
中　　華　　民　　國　　96　　年　　9 　　月　　27　　日
                  刑事第六庭    法　官  饒金鳳
以上正本證明與原本無異。
如不服本判決應於送達後10日內向本院提出上訴狀
                                書記官  王春森
中　　華　　民　　國　　96　　年　　9 　　月　　27　　日
附錄本案論罪科刑之法律條文：
中華民國刑法第321條：
犯竊盜罪而有左列情形之一者，處 6 月以上、 5 年以下有期徒
刑：
一、於夜間侵入住宅或有人居住之建築物、船艦或隱匿其內而犯
    之者。
二、毀越門扇、牆垣或其他安全設備而犯之者。
三、攜帶兇器而犯之者。
四、結夥三人以上而犯之者。
五、乘火災、水災或其他災害之際而犯之者。
六、在車站或埠頭而犯之者。
前項之未遂犯罰之。
